臺灣高雄地方法院民事裁定　　　　　　　　94年度抗字第56號
抗　告　人　菲商菲律賓首都銀行股份有限公司高雄分公司
法定代理人　謝通
相　對　人　朱思翰即思翰企業行
上列抗告人與相對人間因停止執行事件，抗告人對於94年10月19
日本院94年雄聲字第89號第一審裁定提起抗告，本院裁定如下：
      主    文
原裁定關於相對人應供擔保之金額部分廢棄。
相對人應供擔保之金額變更為新台幣壹佰柒拾貳萬陸仟捌佰元。
抗告費用由相對人負擔。
      事實及理由
一、抗告意旨略以：原審就本院91年執字第48566 號執行事件合
    其上建物建號784 號之2 層樓鋼筋混泥土造建物暨未保存登
    記之2701號建物 (下稱系爭房地)裁 定准相對人供擔保停止
    執行；惟前開土地建物經特別拍賣最低底價定為新台幣 (下
    同)34,536,000 元，抗告人因而受有利息損害，至少應依前
    開最低底價依法定利率年息5%計算，並按3 審辦案期限合計
    3 年10月計算擔保金額，相對人所供擔保應以6,619,400 元
    計算為允當；另相對人所提94年雄簡字第7858號 (審理中因
    訴之追加而改依通常訴訟程序並分94年訴字第2958號)第 三
    人異議之訴顯無理由，並無強制執行法第18條所謂必要情形
    ，原審所為准予停止執行之裁定，亦有違誤。
二、按有回復原狀之聲請，或提起再審或異議之訴，或對於和解
    為繼續審判之請求，或提起宣告調解無效之訴、撤銷調解之
    訴，或對於許可強制執行之裁定提起抗告時，法院因必要情
    形或依聲請定相當並確實之擔保，得為停止強制執行之裁定
    ，強制執行法第18條第2 項定有明文。又法院依強制執行法
    第18條第2 項定擔保金額，而為准許停止強制執行之裁定者
    ，該項擔保係備供債權人因停止執行所受損害之賠償，其數
    額應依標的物停止執行後，債權人未能即時受償或利用該標
    的所受之損害額，或因另供擔保強制執行所受之損害額定之
    ，非以標的物之價值或其債權額為依據（最高法院86年度臺
    抗字第442 號、91年度臺抗字第113 號裁判意旨參照）。另
    有提起異議之訴時，法院因必要情形，或依聲請定相當並確
    實之擔保，得為停止強制執行之裁定，強制執行第18條第2
    項定有明文，只須當事人提起異議之訴，在該異議之訴確定
    前，法院如認有必要，得依職權為停止執行之裁定；其在當
    事人願供擔保，聲請停止強制執行時，法院亦非不得依其聲
    請，定相當並確實之擔保，為停止強制執行之裁定。至該異
    議之訴實體上有無理由，則非法院於裁定停止強制執行時應
    予審酌之事項 (最高法院93年台抗字第723 號裁判意旨參照
    ）。
三、經查相對人以坐落高雄縣大寮鄉○○段潮州寮小段6568-3、
    6568-4號土地上未保存登記建號2701建物之第1 層樓 (嗣於
    審理中追加第2 層)部 分為其所有，其已提起第三人異議之
    訴為由，聲請裁定停止91年執字第548556號上開未保存登記
    建物之執行程序，並陳明願供擔保，原審依強制執行法第18
    條第2 項規定准相對人供擔保停止執行，依前開說明，固無
    不合；惟系爭房地共2 筆土地及2 筆建物合併拍賣價值甚鉅
    ，92年1 月24日時鑑定價格為67,374,000元，經三次拍賣無
    人應買，目前特別拍賣之價格合計為34,536,000元，相對人
    嗣追加未保存登記建物一、二層，面積合計692.48平方公尺
    之執行程序應予撤銷，而執行法院就系爭房地，2 筆土地2
    筆建物所為之第一、二、三次拍賣與公告應買、特別拍賣均
    採合併拍賣，則相對人請求將合併拍賣之未保存登記建物停
    止執行，將使整個合併拍賣之執行程序停止，是相對人聲請
    停止上開未保存登記建物之執行，勢必影嚮全部拍賣程序因
    而無法進行；另審酌抗告人之執行債權高達73,000,000元，
    本件特別拍賣最低底價34,536,000元，因本件拍賣標的物停
    止執行而無法運用拍賣所得之資金，參酌以銀行目前之存款
    利率及放款利率與抗告人可能造成之損失，認每年可能受有
    之損害以年息2.5%計算為適當，而依本件訴訟爭點主要在於
    增建部分所有權歸屬之認定，並非甚為繁雜，預計本件訴訟
    終結所需期間，本院認全部以合計2 年為適宜，加上該標的
    物延後拍賣所可能遭受之風險等情，認聲請人所應供之擔保
    金以1,726,800 元
    (計 算式：34,536,000×2.5%×2=1,726,800 元)為 適當；
    原審僅由相對人以504,192 元供擔保准為停止執行，尚有未
    洽，抗告意旨就原裁定有關供擔保金額部分之抗告為部分有
    理由，爰將該部分原裁定廢棄，變更其擔保金額如主文第2
    項所示。
四、依強制執行法第30條之1 、第18條第2 項，民事訴訟法第
    495條之1第1項、第450條、第78條 ，裁定如主文。
中　　華　　民　　國　　94　　年　　12　　月　  20　　日
                  民事第一庭審判長法　官  沈建興
                                  法  官  洪珮婷
                                  法  官  林玉心
正本係照原本作成。
如不服本裁定，僅得於收受本裁定正本送達後10日內，以適用法
規顯有錯誤為理由，向本院提出再抗告狀，（須附繕本一份及繳
納再抗告裁判費新台幣1,000 元），經本院許可後紿可再抗告。
中　　華　　民　　國　　94　　年　　12　　月　　20　　日
                                書記官　陳家宏
